臺灣臺南地方法院刑事裁定
111年度聲字第1552號
聲  請  人  臺灣臺南地方檢察署檢察官
受  刑  人  萬宥騰



上列聲請人因受刑人數罪併罰有二裁判以上，聲請定其應執行之
刑（111年度執聲字第1125號），本院裁定如下：
    主  文
萬宥騰所犯如附表所示之罪刑，應執行有期徒刑壹拾伍年。
    理  由
一、聲請意旨略以：受刑人萬宥騰因犯毒品危害防制條例等案件
    ，先後經判決如附表即受刑人萬宥騰定應執行刑案件一覽表
    所示之刑確定在案，應依刑法第53條、第51條第5款規定，
    定其應執行之刑，爰依刑事訴訟法第477條第1項聲請裁定等
    語。
二、按數罪併罰，有二裁判以上者，依刑法第51條之規定，定其
    應執行之刑；數罪併罰，分別宣告其罪之刑，依下列各款定
    其應執行者：宣告多數有期徒刑者，於各刑中之最長期以
    上，各刑合併之刑期以下，定其刑期，但不得逾30年；依刑
    法第53條及第54條應依刑法第51條第5款至第7款之規定，定
    其應執行之刑者，由該案犯罪事實最後判決之法院之檢察官
    ，聲請該法院裁定之，刑法第53條、第51條第5款及刑事訴
    訟法第477條第1項分別定有明文。次按裁判確定前犯數罪者
    ，併合處罰之，但有下列情形之一者，不在此限：得易科
    罰金之罪與不得易科罰金之罪，得易科罰金之罪與不得易
    服社會勞動之罪，得易服社會勞動之罪與不得易科罰金之
    罪，得易服社會勞動之罪與不得易服社會勞動之罪；前項
    但書情形，受刑人請求檢察官聲請定應執行刑者，依刑法第
    51條規定定之，刑法第50條亦有明文規定，是受刑人所犯各
    罪有合於刑法第50條第1項各款所列情形者，亦得自行決定
    是否於裁判確定後請求檢察官向法院聲請定應執行刑，如經
    受刑人請求而由檢察官聲請定應執行之刑，自亦應依前開規
    定裁定之。另按法律上屬於自由裁量之事項，有其外部性界
    限及內部性界限，並非概無拘束，依據法律之具體規定，法
    院應在其範圍選擇為適當之裁判者，為外部性界限；而法院
    為裁判時，應考量法律之目的，及法律秩序之理念所在者，
    為內部性界限，法院為裁判時，二者均不得有所踰越。在數
    罪併罰，有二裁判以上，定其應執行之刑時，固屬於法院自
    由裁量之事項，然仍應受前揭外部性界限及內部性界限之拘
    束（最高法院93年度臺非字第192號判決意旨參照）。
三、經查：
　㈠受刑人因犯如附表編號1至26所示之罪，先後經判處如附表編
    號1至26所示之刑，並分別確定在案（但其中附表編號1至17
    「最後事實審」及「確定判決」之「案號」欄所載「110年
    度訴字第960號」均應補充為「110年度訴字第960號、110年
    度訴字第1163號」；附表編號18至23「最後事實審」之「判
    決日期」欄所載「111/01/11」均應更正為「111/05/11」；
    附表編號24「犯罪日期」欄所載「110/08/02」應更正為「1
    10/08/04前某日至110/08/04」，「偵查（自訴）機關年度
    案號」欄所載「110年度毒偵字第2169號」應更正為「111年
    度偵字第9116號」，「最後事實審」之「判決日期」欄所載
    「111/04/19」應更正為「111/05/16」；附表編號26「犯罪
    日期」欄所載「111/01/11」應更正為「111/01/11至111/01
    /12」），有各該判決及臺灣高等法院被告前案紀錄表在卷
    可稽；雖受刑人所犯如附表編號24至26所示之罪均為得易科
    罰金之罪，附表編號1至23所示之罪則均為不得易科罰金之
    罪，依刑法第50條第1項但書第1款規定，本不得併合處罰，
    惟受刑人業依刑法第50條第2項規定請求檢察官聲請合併定
    應執行刑，亦有受刑人出具之數罪併罰聲請狀附卷可憑，自
    仍有刑法第51條數罪併罰規定之適用。是檢察官以本院為上
    開案件犯罪事實最後判決之法院，聲請定受刑人應執行之刑
    ，本院審核各案卷無誤，自應據檢察官之聲請裁定之。
　㈡爰考量受刑人所犯如附表編號1至23所示之罪雖均係販賣毒品
    案件，犯罪情節相類，但受刑人係於附表編號1至17所示之
    罪經查獲後，又再犯附表編號18至23所示之罪，已顯見其無
    視法令禁制，未能記取教訓之心態；受刑人所犯如附表編號
    24、26所示之罪均係持有毒品案件，犯罪之動機、手段相似
    ，然係於數月內兩度違犯，犯罪頻率非低；而受刑人所犯如
    附表編號25所示之罪則係施用毒品案件，與其他各罪之行為
    態樣均不同。兼衡數罪所反應行為人之人格及犯罪傾向、對
    受刑人施以矯正之必要性，及責罰相當、刑罰衡平等原則，
    並參酌受刑人對定刑表示無意見等情形，依法定其應執行之
    刑如主文所示。
　㈢又受刑人所犯如附表編號1至17所示之罪，業經本院以110年
    度訴字第960號、110年度訴字第1163號合併判決並定應執行
    刑為有期徒刑9年確定；受刑人所犯如附表編號18至23所示
    之罪，經本院以111年度訴字第198號判決應執行有期徒刑6
    年6月確定；受刑人所犯如附表編號25、26所示之罪，則經
    本院以111年度簡字第1487號判決應執行有期徒刑4月確定等
    情，亦有上開判決及前引臺灣高等法院被告前案紀錄表存卷
    可查，依前開說明，本院為最後事實審法院，就附表編號1
    至26所示各罪再為定應執行刑之裁定時，自應受前開判決所
    為定應執行刑內部界限之拘束，併此指明。
四、依刑事訴訟法第477條第1項，刑法第53條、第51條第5款，
    裁定如主文。
中　　華　　民　　國　　111 　年　　9　　月　　30 　　日
　　　　　　　　　      刑事第二庭   法　官　 蔡盈貞
以上正本證明與原本無異。
如不服本裁定，應於收受送達後5日內向本院提出抗告狀。（應
附繕本）
　　　　　　　　　　　　　　　　　　 書記官   林耿慧　　
中　　華　　民　　國　　111 　年　　9 　　月　　30　　日